# 陈版请进：小额贷款公司审计问题

提问人：kingsen307 时间：2015-08-11 10:23:58
陈版 你好 有以下几个问题请教： 1 、经检查该小贷公司借款合同 合同中有约定逾期罚息的情形 如加上罚息很可能超过 4 倍的限制 相关罚息也已经收到 这种情形下如何处置？ 2 、目前这家小贷公司采用金融企业会计制度 对于逾期 90 天以上的贷款作为 非应计贷款处理 并冲销之前按照权责发生制确认的利息收入 并不在表内继续核算利息收入 这种处理按照企业会计准则的要求是否合适（个人觉得比对收入确认原则应该是合适的）？ 3 、如上述 2 的情况在以后期间收回了利息 应当如何进行会计处理？企业目前对于后续收回的款项直接在 当期确认收入。

回答人：chenyiwei
1 、 4 倍限制（当然现在可能根据最新的司法解释有所变化）是针对民事诉讼的，按照民事诉讼“不告不理”的原则，如果双方对该条款无异议，且已经实际履行，则这一情况不会影响到会计上的收入确认。但是，应提示企业注意经营活动的合规性，避免合同条款被监管部门或司法机构认定无效的问题。 2 、应按照新企业会计准则关于以摊余成本计量的金融资产发生减值后利息收入的确认原则处理，不应继续沿用原金融企业会计制度中的处理方式。

提问人：kingsen307 时间：2015-08-12 08:51:14
多谢陈版的回复 1 、采用摊余成本 实际利率来确认利息收入 实际操作中 未来现金流如何确认？（客户的逾期贷款较多 且难以预测未来现金流的情况） 2 、目前企业 未完全按照合同计算相应的罚息及利息复利 只针对收回的相关金额确认相关收入 请问该种情况下 是否需要补计提相应的利息收入？

回答人：chenyiwei
1 、建议尽可能根据历史经验和行业资料合理估计未来可收回金额的情况，否则可能需要考虑审计证据充分性和适当性对审计意见的影响。 2 、可根据基础信息对相关会计处理的支持程度，考虑谨慎原则予以处理。

提问人：我爱新视野 时间：2017-06-12 18:18:53
小额贷款公司计提的贷款损失，在报表附注中是放在坏账损失还是其他损失里？
QQ图片20170612181657.png (14.12 KB, 下载次数: 1)
2017-6-12 18:18 上传

回答人：chenyiwei
首先建议单列“贷款减值损失”项目；如果不允许改变此处附注披露格式的，则列入“其他减值损失”。